臺灣雲林地方法院刑事簡式判決　　　　 94年度交易緝字第3號
公訴人　臺灣雲林地方法院檢察署檢察官
被　告　乙○○　男　50歲民.
　　　　　　　　（
上列被告因過失致死案件，經檢察官提起公訴（92年度偵字第
3256號），本院合議庭裁定改以簡式審判程序判決如下：
    主  文
乙○○因過失致人於死，處有期徒刑拾月。
    事  實
一、乙○○於民國92年7 月16日，駕駛車牌號碼ＶＯ─2831號自
    用小客車，沿雲林縣164 公路由東往西方向行駛，於同日15
    時23分許，行經該公路瑞穗橋西端北側之無號誌交岔路口時
    ，本應注意汽車行駛時，行經無號誌之交岔路口，應減速慢
    行，作隨時停車之準備及駕駛人應注意車前狀況，並隨時採
    取必要之安全措施，以避免危險之發生，而依當時情況天候
    晴、日間自然光線、路面狀態乾燥、無缺陷、無障礙物、視
    距良好，並無不能注意之情事，竟能注意而疏未注意，而未
    減速慢行及注意車前狀況，適曾發騎乘車牌號碼ＬＺＹ─
    648 號機車，由北往南行駛，行經該無號誌之交岔路口，因
    而被撞及，結果致曾發受有下頷骨破裂、骨折、左胸腔破裂
    、骨折、右腹側部鈍挫傷、左肩胛部二處撕裂傷、左背腹側
    部擦傷、左側肢骨骨閉鎖性骨折、右下肢多處擦傷，經送醫
    急救後，仍因顱、胸、腹腔破裂、骨折，以致出血性休克死
    亡。
二、案經曾發之配偶丙○○訴由雲林縣警察局北港分局移送臺灣
    雲林地方法院檢察署檢察官相驗後偵查起訴，嗣由本院合議
　　庭裁定進行簡式審判程序審理。
    理  由
一、本件被告乙○○所犯為死刑、無期徒刑、最輕本刑為三年以
　　上有期徒刑以外之罪，被告於準備程序中就被訴事實為有罪
  　之陳述，經法官告知簡式審判程序之旨，並聽取公訴人、被
    告之意見後，合議庭認為適宜，依刑事訴訟法第二百七十三
    條之一第一項規定，裁定進行簡式審判程序，先此敘明。
二、起訴檢察官認被告超速行駛部分，業經公訴檢察官減縮不主
    張，且本件道路路面情況為瀝青、乾燥、三年以上，而被告
    之煞車距離，依道路交通事故現場圖記載為16.4公尺，因此
    依據汽車煞車距離、行車速度及道路摩擦係數對照表，換算
    被告當時行車速度應該是約55公里，故起訴檢察官認為被告
    行車速度超過60公里，亦嫌無據。惟被告行至無號誌交岔路
　　口時，其行車速度尚約55公里，未減速慢行，作隨時停車之
　　準備，此部分業據被告坦白承認，先此敘明。
三、被告乙○○坦承於上揭時地，駕駛車牌號碼ＶＯ─2831號自
    用小客車，行經該無號誌交岔路口時，未減速慢行，作隨時
    停車之準備及未注意車前狀況，以致肇事。被告上開自白，
    有雲林縣警察局北港分局所製道路交通事故調查報告表、道
    路交通事故現場圖各一紙、肇事現場照片數帳在卷可佐。按
    車輛行經無號誌之交岔路口，應減速慢行，作隨時停車之準
    備，又汽車行駛時，駕駛人應注意車前狀況，並隨時採取必
    要之安全措施，以避免危險之發生交通安全規則第九十三條
    第一項第三款、第九十四條第三項分別定有明文，被告既駕
　　駛汽車考領有駕駛執照，上述規則為其應注意並能注意之事
  　項，且本件肇事路段，依當時情況天候晴、日間自然光線、
    路面狀態乾燥、無缺陷、無障礙物、視距良好，並無不能注
    意之情事，有道路交通事故調查表一紙在卷可憑，被告疏未
　　注意上開規定，以致肇事，顯有過失。而被害人確因本件車
  　禍受有上開傷害，經送醫急救後，仍因顱、胸、腹腔破裂、
　　骨折，以致出血性休克死亡，業據臺灣雲林地方法院檢察署
  　檢察官督同法醫師相驗屬實，製有驗斷書、相驗屍體證明書
    、勘驗筆錄各一紙附卷可稽，足見被告之過失行為與被害人
　　死亡間有相當因果關係。本件事證明確，被告過失致死犯行
  　可以認定，應依法論罪科刑。
四、核被告乙○○所為，係犯刑法第二百七十六條第一項之過失
    致死罪。爰審酌被告違規駕車肇事、過失程度、致被害人死
    亡、未積極與被害人家屬進行民事和解事宜及犯罪後坦白承
    認之態度等一切情狀，量處如主文所示之刑。
據上論斷，應依刑事訴訟法第273 條之1 第1 項、第299 條第1
項前段，刑法第276 第1 項，罰金罰鍰提高標準條例第1 條前段
，判決如主文。
本案經檢察官甲○○到庭執行職務
中　　華　　民　　國　　94　　年　　3 　　月　 　25　　日
                  刑事第四庭    法  官  吳福森
以上正本證明與原本無異。
如不服本判決，應於判決收受後10日內，向本院提出上訴狀（須
附繕本）。
                                書記官  陳姵君
中　　華　　民　　國　　94　　年　　3 　　月　 　25　　日
附錄法條：
中華民國刑法第276 條 (過失致死罪)
因過失致人於死者，處二年以下有期徒刑、拘役或二千元以下罰
金。
從事業務之人，因業務上之過失犯前項之罪者，處五年以下有期
徒刑或拘役，得併科3000元以下罰金。
